---
title: "PROJECT DEVELOPMENT"
author: Pablo Fernandez Diaz, Roberto Garcia Alvarez
date: "21 - NOV - 2018"
output:
  word_document: default
---

```{r setup, include=FALSE}
knitr::opts_chunk$set(echo = TRUE)
```

# Cargar Librerias:
```{r librerias, message=FALSE}
library(readr)
library(dplyr)
library(lubridate)
library(ggplot2)
library(arules)
```

# Cargamos el dataset:
```{r cargar}
baskets <- read_csv("~/Desktop/BreadBasket_DMS.csv")
View(baskets)
head(baskets)
```

# Análisis previo de los datos:
Limpieza de datos. Ajuste de hora y fecha.
```
# Media beneficios al mes:
#   (21293*2)/6
# [1] 7097.667

baskets$Time <- as.POSIXct(baskets$Time,format="%H:%M:%S")
baskets$hour <- as.numeric(strftime(baskets$Time, format="%H"))
baskets[, c("Date", "Time")] <- NULL
```
Agrupacion por transaccion.
```
perTransaction <- aggregate(baskets$Item, list(baskets$Transaction),length)
hist(baskets$Time,breaks="hours")
hist(baskets$hour)
```
Creacion de grupo de desayuno.
```
breakfast <- baskets[baskets$hour>=7 & baskets$hour <=12,]
breakfast[, c("Date", "Time")] <- NULL
breakfast <- breakfast[breakfast$Item !="NCN", ]
```
TOP 10 Productos mas vendidos en el desayuno.
```
sort(table(breakfast$Item),decreasing=TRUE)[1:10]
```
5 horas del DESAYUNO que mas productos se venden.
```
sort(table(breakfast$hour),decreasing=TRUE)[1:5]
```
TOP 10 Productos mas vendidos.
```
sort(table(baskets$Item),decreasing=TRUE)[1:10]
```
5 horas del DÍA que mas productos se venden.
```
sort(table(baskets$hour),decreasing=TRUE)[1:5]
```
Muestra:
[30-OCT-16]    [31-OCT-16]    [1-NOV-16]       [2-NOV-16]     [3-NOV-16]    [4-NOV-16]     [5-NOV-16]   
  DOMINGO         LUNES         MARTES          MIERCOLES        JUEVES        VIERNES        SABADO  

Agrupacion dias de la semana.
```
weekDays <- baskets
weekDays[, c("Item", "Time")] <- NULL  
View(weekDays)
```
Filtramos el numero de Pedidos diarios entre los dias de una semana
```
weekDays %>% filter(between(Date, ymd("2016-10-30"), ymd("2016-11-5")))
```
Buscamos el numero maximo de pedidos por día
```
weekSales <-weekDays %>%  filter(between(Date, ymd("2016-10-30"), ymd("2016-10-31")))
View(weekSales)
```
Resultados medios por días.
```
DOMINGO=filter(weekDays, Date=="2016-10-30")
count(DOMINGO) # Domingo = 180

LUNES=filter(weekDays, Date=="2016-10-31")
count(LUNES) # Lunes = 205

MARTES=filter(weekDays, Date=="2016-11-1")
count(MARTES) # Martes = 154

MIERCOLES=filter(weekDays, Date=="2016-11-2")
count(MIERCOLES) # Miercoles = 169

JUEVES=filter(weekDays, Date=="2016-11-3")
count(JUEVES) # Jueves = 195

VIERNES=filter(weekDays, Date=="2016-11-4")
count(VIERNES) # Viernes = 192

SABADO=filter(weekDays, Date=="2016-11-5")
count(SABADO) # Sabado = 283

print(sort(table(baskets$Item),decreasing=TRUE))
```
Ocurrencias de los articulos en el periodo del desayuno.
```
with(breakfast, table(Item)) 
```
Ocurrencias de los articulos totales.
```
with(baskets, table(Item)) 
```
Top 10 de los productos mas comunes en el desayuno.
```
ocur <- sort(with(breakfast, table(Item)),decreasing=TRUE)[1:10]
View(ocur)
```
Top 10 de los productos mas comunes totales.
```
ocurTot <- sort(with(baskets, table(Item)) ,decreasing=TRUE)[1:10]
View(ocurTot)
```
Listas de nombres de los productos mas vendidos (Top10).
```
nom <- names(ocur)
nomTot <- names(ocurTot)
```

# ALGORITMO APRIORI:

Algoritmo Iterativo:
```
ItemsCountFirstX <- function(x){
  xMostSoldItems <- sort(table(baskets$Item),decreasing=TRUE)[1:x]
  print(xMostSoldItems)
  listOfNames <- names(xMostSoldItems)
  aprioriTab <- subset(baskets, baskets$Item == listOfNames[1])
  firstIteration = FALSE
  for (i in listOfNames) {
    if (firstIteration == FALSE){
      firstIteration = TRUE
      next
    }
    aprioriTab <- rbind(aprioriTab,subset(baskets, baskets$Item == i))
  }
``` 

Representación gráfica:
```
  ggplot(aprioriTab,aes(aprioriTab$Item)) + 
    geom_bar(width=0.7, fill="steelblue") + 
    theme(axis.text.x = 
            element_text(size  = 10,angle = 45,
                         hjust = 1,vjust = 1)) +
    xlab("Items") + ylab("Count") + 
    labs(x="", y="")
}
```

Ejecución del algoritmo:
```
ItemsCountFirstX(10)
```
# ANÁLISIS ASOCIATIVO:

```
#frequentItems <- eclat (baskets, parameter = list(supp = 0.07, maxlen = 15))
#print(data(Groceries))

#step 1
head(baskets)
#check both transaction and item are factors
class(baskets$Transaction)
class(baskets$Item)
baskets$Transaction <- as.factor(baskets$Transaction)
class(baskets$Transaction)

#step 2
isolate vectors
transact <- subset(baskets$Transaction, baskets$Transaction != 'Other')
item <- subset(baskets$Item, baskets$Item != 'Other')

#step3
#create item list
transact_by_item <- split(item, transact)
transact_by_item <- split(baskets$Item, baskets$Transaction)
class(transact_by_item)
basket <- as(transact_by_item, "transactions")

# #step4
basket <- as(transact_by_item, "transactions")
View(transact_by_item)

inspect(basket[1:20])
# 
# #step apply apriori
soporte <- 30 / dim(basket)[1]
rules <- apriori(basket,parameter = list(support = soporte,confidence = 0.30,target = "rules"))
summary(rules)
a <- inspect(sort(x = rules, decreasing = TRUE, by = "confidence"))

sort(a$count,decreasing=TRUE)[1:12]
```
ITEMS MAS VENDIDOS JUNTOS:

518 -> Cake & COFFEE                        
472 -> Tea & COFFEE 
450 -> Pastry & COFFEE 
362 -> Sandwich & COFFEE 
333 -> Medialuna & COFFEE 
280 -> Hot chocolate & COFFEE 
276 -> Pastry & BREAD
267 -> Cookies & COFFEE 
224 -> Toast & COFFEE 
195 -> Juice & COFFEE 

```
breakfast$Transaction <- as.factor(breakfast$Transaction)
transact_by_itemB <- split(breakfast$Item, breakfast$Transaction)
basketB <- as(transact_by_itemB, "transactions")
rulesB <- apriori(basketB,parameter = list(support = soporte,confidence = 0.30,target = "rules"))
summary(rulesB)
aB <- inspect(sort(x = rulesB, decreasing = TRUE, by = "confidence"))

sort(aB$count,decreasing=TRUE)[1:14]
```
ITEMS MAS VENDIDOS JUNTOS en el DESAYUNO:

317 -> Pastry & COFFEE
224 -> Medialuna & COFFEE
193 -> Pastry & BREAD
168 -> Tea & COFFEE
147 -> Toast & COFFEE
136 -> Cake & COFFEE
120 -> Medialuna & BREAD
117 -> Hot chocolate & COFFEE
117 -> Cookies & COFFEE
80 -> Muffin & COFFEE

